臺灣彰化地方法院刑事判決　　　　　　　　　　　　　　九十一年度訴字第二八號
　　公　訴　人　臺灣彰化地方法院檢察署檢察官
　　被　　　告　乙○○
右列被告因誣告案件，經檢察官提起公訴（九十年度偵字第六三九一號），本院判決
如左：
    主  文
乙○○意圖他人受刑事處分，向該管公務員誣告，處有期徒刑貳月。緩刑貳年。
    事  實
一、乙○○現無婚姻關係，撫有一女，因甲○○屢來尋找，致困擾不已，心有不滿，
    竟意圖使甲○○受刑事處分，於民國九十年八月二十七日下午八點十二分，至彰
    化縣警察局二林分局王功派出所司職偵訊犯罪之該管警員高銘錢，指誣「甲○○
    於九十年八月二十六日凌晨二點四十五分許，無故侵入其所居住之彰化縣芳苑鄉
    王功村仁愛巷九十二號住宅，經其質問，甲○○轉身出門，持磚塊砸向其所有之
    ＢＰ─四六四五號自用小客車，使右後行李箱凹損，請求該管司法警察機關，協
    助偵查甲○○涉嫌無故侵入他人住宅及第毀損犯行云云」。後隨之由警局移送該
    案於臺灣彰化地方法院檢察署，經偵查結果，發現於九十年八月二十六日凌晨二
    點二十分至三點十五分，甲○○與友人邱麗芳、康美玲及洪天意、吳美儉夫妻在
    在二林鎮儒林陸仁和宮附近陳秋陽所經營鵝肉攤吃宵夜及飲酒，事後由邱麗芳駕
    駛其所有八Ｈ─三九八二號自用小客車，載甲○○返家等情，乃查悉上情。
二、案經彰化縣警察局二林分局報告臺灣彰化地方法院檢察署檢察官偵查起訴。
    理  由
一、訊據被告乙○○矢口否認涉有誣告之犯行，並辯稱：甲○○確實於九十年八月二
    十六日凌晨二點二十分至三點十五分無故侵入其居所及持磚塊砸向其所有之ＢＰ
    ─四六四五號自用小客車，使右後行李箱凹損云云。然查：九十年八月二十六日
    凌晨二點二十分至三點十五分，甲○○與友人邱麗芳、康美玲及洪天意、吳美儉
    夫妻在在二林鎮儒林陸仁和宮附近陳秋陽所經營鵝肉攤吃宵夜及飲酒，事後由邱
    麗芳駕駛其所有八Ｈ─三九八二號自用小客車，載甲○○返家等情，業經證人陳
    秋陽、邱麗芳、康美玲及洪天意、吳美儉分別於警訊及偵查中證述無誤，是被告
    乙○○前開於警局之指訴，係屬無據，其有使甲○○受刑事處分之意圖，至為灼
    然，此外復有被告乙○○誣告甲○○毀損及侵入住宅之警訊筆錄附卷可稽，至被
    告之女謝佩芳固到庭陳稱：「我有聽到狗在叫，沒有聽人的聲，當時我有聽到機
    車聲音及東西掉下來的聲，事後我聽我母親說甲○○有到我家」惟其既未親眼目
    睹甲○○至其住處，是亦難據為被告有利之證詞。綜上，被告所辯，顯不可採信
    。本件罪證明確，其之犯行，堪予認定。
二、核被告乙○○所為係犯刑法第一百六十九條第一項之罪。爰審酌被告誣告他人犯
    罪，徒使國家追訴權誤為發動，所生侵害非輕，暨考量其智識程度、犯罪之動機
    、目的、手段及犯罪後之態度等一切情狀，量處如主文所示之刑，以示懲儆。又
    被告前未曾受有期徒刑以上刑之宣告，有臺灣彰化地方法院檢察署刑案資料查註
    紀錄表及臺灣高等法院被告全國前案紀錄表附卷可憑，其經此教訓，當知警惕，
    而無再犯之虞，本院認為本件所宣告之刑，以暫不執行為適當，爰宣告緩刑二年
    ，以啟自新。
據上論斷，應依刑事訴訟法第二百九十九條第一項前段、刑法第一百六十九條第一項
、第七十四條第一款，判決如主文。
本案經檢察官林映姿到庭執行職務。
中    華    民    國      九十一    年       二       月       六       日
                            臺灣彰化地方法院刑事第一庭
                                法      官  洪  志  賢
右正本證明與原本無異。
如不服本判決，應於判決送達後十日內，向本院提出上訴狀（須附繕本）。
告訴人或被害人對於判決如有不服具備理由請求檢察官上訴者，其上訴期間之計算係
以檢察官收受判決正本之日期為準。
                                法院書記官  洪  年  慶
中    華    民    國      九十一    年       二       月      十五      日
刑法第一百六十九條
意圖他人受刑事或懲戒處分，向該管公務員誣告者，處七年以下有期徒刑。
意圖他人受刑事或懲戒處分，而偽造、變造證據或使用偽造變之證據者亦同。
